臺灣高等法院民事判決　　　　　　　　　　96年度上字第84號
上　訴　人　楊上毅（原名楊永方）
訴訟代理人　蕭仁杰律師
複　代理人　乙○○
被　上訴人　甲○○
上列當事人間請求清償債務事件，上訴人對於中華民國95年12月
20日臺灣桃園地方法院95年度訴字第1335號第一審判決提起上訴
，本院於96年4月24日言詞辯論終結，判決如下：
    主  文
上訴駁回。
第二審訴訟費用由上訴人負擔。
    事  實
甲、上訴人方面：
壹、聲明：
一、原判決關於駁回上訴人後開第二項之訴部分廢棄。
二、被上訴人應給付上訴人新台幣（以下同）210萬6222元，及
    自支付命令聲請狀繕本送達翌日起至清償日止，按年息百分
    之5計算之利息。
貳、陳述：除與原判決記載相同者外，補稱略以：
一、依侵權行為法則，請求被上訴人給付210萬6222元。
乙、被上訴人方面：
壹、聲明：上訴駁回。
貳、陳述：與原判決記載者相同。
    理  由
一、上訴人於96年3月7日追加依借貸關係請求被上訴人給付40萬
    元及自96.3.8起算之遲延利息，嗣於96年3月7日撤回追加之
    訴（見本院卷第16頁背面、39頁背面、46頁），合先敘明。
二、上訴人主張：被上訴人未經上訴人同意，自92年9月15日至
    92年12月2日期間，私自從上訴人所有之中國信託商業銀行
    帳戶（帳號：0000000000000）提領現金或匯款至本人或他
    人帳戶之金額共計210萬6222元（詳如附件所示），爰依侵
    權行為法則，請求被上訴人給付210萬6222元及自支命令聲
    請狀繕本送達翌日起至清償日止，按年息百分之5計算之利
    息（於原審請求自92年12月3日起之利息）。
    被上訴人對其曾自上訴人所有系爭帳戶以提領現金或轉帳等
    方式提領款項之情不爭執，惟辯以兩造曾為夫妻，上訴人同
    意被上訴人以系爭帳戶操作股票，股票盈餘轉匯至被上訴人
    帳戶，系爭帳戶之提款卡係上訴人交付被上訴人，且該帳戶
    密碼係二人共同設定，被上訴人並無侵權行為等語。（原審
    為上訴人敗訴之判決，上訴人提起上訴）。
三、查被上訴人於92年9月15日至92年12月2日期間，自上訴人系
    爭帳戶提領款項共計210萬6222元。又兩造於92年11月13 日
    結婚，嗣於94年9月20日離婚等情，有上訴人提出之系爭帳
    戶存摺節本，被上訴人提出之戶籍謄本可稽（見支付命令卷
    第4-9頁、本院卷第37頁），且為兩造所不爭執，堪認為真
    正。
四、上訴人主張被上訴人未經其同意，私自提領上開款項，依侵
    權行為法則，請求被上訴人給付210萬6222元並加計遲延利
    息（見本院卷第16頁背面）。被上訴人則以上開情詞置辯。
    茲審酌如下：
    查被上訴人資以提領、匯款所使用之系爭帳戶提款卡為真正
    乙節，為上訴人所不爭執。則上訴人應就其主張被上訴人未
    經其同意使用系爭提款卡之事實，負舉證之責，而上訴人並
    未舉證證明；且被上訴人抗辯系爭帳戶提款密碼係兩造共同
    設定乙節，上訴人亦未爭執（參見本院卷第39頁背面），是
    益難認上訴人主張被上訴人未經其同意私自使用系爭提款卡
    乙節為真正。況參酌兩造於被上訴人使用系爭帳戶期間之92
    年11月13日結婚（嗣於93年9月20日離婚），亦堪認兩造於
    上訴人主張被上訴人未經其同意提領系爭帳戶款項之92年9
    月15日至同年12月2日期間，關係應屬良好。被上訴人所辯
    上訴人同意被上訴人以系爭帳戶操作股票，股票盈餘轉匯至
    被上訴人帳戶云云等情，核與情理無違，應堪認為真正。從
    而，上訴人依侵權行為法則請求被上訴人給付210萬6222元
    並加計自支付命令聲請狀繕本送達翌日起之遲延利息，為無
    理由，不應准許。
五、本件上訴人之請求不應准許，原審為上訴人敗訴之判決，核
    無違誤。上訴意旨指摘原判決不當，求予廢棄改判，為無理
    由，應予駁回。
六、本件事證已明，兩造其餘攻擊防禦方法，經核與本判決之結
    果不生影響，爰不一一論述。上訴人聲請查各轉入帳戶帳號
    申請人資料核無必要，併予敘明。
七、據上論結，本件上訴為無理由，依民事訴訟法第449條第1項
    、第78條，判決如主文。
中　　華　　民　　國　　96　　年　　5　　月　　8　　日
　　　　　　　　  　民事第八庭
                        審判長 法　官 吳景源
　　　　　　　　　　　         法　官 鄭威莉
　　　　　　　　　　　         法　官 滕允潔
正本係照原本作成。
如不服本判決，應於收受送達後20日內向本院提出上訴書狀，其
未表明上訴理由者，應於提出上訴後20日內向本院補提理由書狀
（均須按他造當事人之人數附繕本）上訴時應提出委任律師或具
有律師資格之人之委任狀；委任有律師資格者，另應附具律師資
格證書及釋明委任人與受任人有民事訴訟法第466條之1第1項但
書或第2項（詳附註）所定關係之釋明文書影本。
中　　華　　民　　國　　96　　年　　5 　　月　　8 　　日
　　　　　　　　　　　　　　　 書記官 黃麗玲
附註：
民事訴訟法第466條之1（第1項、第2項）：
對於第二審判決上訴，上訴人應委任律師為訴訟代理人。但上訴
人或其他法定代理人具有律師資格者，不在此限。
上訴人之配偶、三親等內之血親、二親等內之姻親，或上訴人為
法人、中央或地方機關時，其所屬專任人員具有律師資格並經法
院認為適當者，亦得為第三審訴訟代理人。
